# 请教陈版，同一控制下企业合并，被合并方商誉问题

提问人：llccccc 时间：2020-11-10 11:24:00
陈版好，我在网课中看到同一控制下企业合并时被合并方的商誉问题时，讲义里是这么描述的：在确认同控初始长投时，被合并方收购其它公司产生的商誉，并入被合并方的净资产，一并乘持股比例。想请教您一下：（ 1 ）那我是不是可以理解为，确认同控初始长投时，如果是最终控制方过去外购被合并方产生的商誉，需要按100%全部单独加进来，不分给少股；而被合并方报表中收购其他公司产生的商誉，就和其他净资产一起乘持股比例加进来，按少股比例分给少股？
（ 2 ）如果第一条理解正确的话，假如历史背景是A和E同受同一集团100%控股，A和集团外的B成立了C公司，A占60%B占40%，C外购D，在C层面产生 100 万商誉。现在E收购C，属于同一控制下企业合并，那么确认长投是这100 万是全部单独加进来呢还是和其他净资产一起按照比例并进来呢？如果按照第一条的理解的话，感觉这 100 万商誉不属于最终控制方外购C时产生的商誉，是不是按照比例进长投呢？

回答人：chenyiwei
1 、只考虑被收购方合并报表层面在当初收购被合并方时确认的商誉（全额加进来），但不考虑被收购方自身报表中原有的商誉。最终控制方合并报表层面是按非同一控制下合并处理的，而在非同一控制下合并进行购买日的购买对价分摊时，是不考虑被收购方自身报表中原有的商誉。
2 、这 100 万是全部单独加进来。